臺灣高等法院刑事判決　　　　　　　　95年度上訴字第4508號
上　訴　人　臺灣板橋地方法院檢察署檢察官
被　　　告　甲○○
選任辯護人　沈朝標律師
　　　　　　邱清銜律師
上列上訴人因被告詐欺等案件，不服臺灣板橋地方法院95年度訴
字第1551號，中華民國95年9月29日第一審判決（起訴案號：臺
灣板橋地方法院檢察署95年度偵字第7402號，提起上訴，本院判
決如下：
    主  文
上訴駁回。
    理  由
一、公訴意旨略以：被告甲○○於民國（下同）94年12月初某日
    ，得知可藉由出售金融機構帳戶以換取不詳數額之金錢後，
    其能預見轉讓帳戶、存摺或提款卡供他人使用，將供用於幫
    助掩飾或隱匿因他人犯常業詐欺罪所得財物或財產上利益，
    遂行常業詐欺之犯行，然為貪圖小利，仍不違背其本意，竟
    基於幫助常業詐欺與洗錢之犯意，於94年12月7日，將其原
    於93年1月7日在臺北市○○○路○段180號之中日盛國際商業
    銀行敦化分行（下稱日盛銀行敦化分行），開設戶名為其本
    人，帳號000-00000000000號帳戶，辦理語音設定轉帳功能
    後，再於95年1月9日前之不詳日期，在不詳地點將前開帳號
    之密碼告知姓名年籍不詳之成年男子，該名男子則給予被告
    甲○○新臺幣（下同）不詳之金額，作為購買上開帳號帳戶
    之代價。前開男子自被告甲○○處取得該帳號密碼後，乃基
    於常業詐欺之犯意，於95年1月9日10時3分許以電話向洪慶
    裕施用詐術，佯稱其抽中黛比詩國際精品有限公司舉辦抽獎
    活動之2獎120萬元，請洪慶裕先行匯款61,200元支付手續費
    及稅金，致洪慶裕陷於錯誤，而於翌日12時37分許，在設於
    臺北縣新莊市○○路上之上海商業儲蓄銀行匯款61,200元至
    前開被告甲○○帳號000-0000000000帳戶內而詐騙得逞。因
    認被告甲○○涉犯修正前刑法第30條第1項、第340條幫助常
    業詐欺、洗錢防制法第9條第1項之幫助洗錢等罪嫌云云。
二、按犯罪事實應依證據認定之，無證據不得認定犯罪事實；又
    不能證明被告犯罪，應諭知無罪之判決，刑事訴訟法第154
　  條第2項、第301第1項分別定有明文。次按　認定犯罪事實
    ，所憑之證據，雖不以直接證據為限，間接證據亦包括在內
    ，然無論直接或間接證據，其為訴訟上之證明，須於通常一
    般之人均不致於有所懷疑，而得確信其為真實之程度者，始
    得據之為有罪之認定，倘其證明尚未達到此一程度，而有合
    理性懷疑之存在時，即無從為有罪之認定，根據「罪證有疑
    ，利於被告」之證據法則，即不得遽為不利於被告之認定，
    （最高法院76年臺上字第4986號判例參照）。又犯罪事實之
    認定，應憑真實之證據，倘證據是否真實尚欠明顯，自難以
    擬制推測之方法，為其判斷之基礎，而認定犯罪事實之證據
    係指足以認定被告確有犯罪行為之積極證據而言，該項證據
    自須適合於被告犯罪事實之認定，始得採為斷罪資料（最高
    法院53年臺上字第656號、29年上字第3105號判例參照）。
    再按幫助犯，非但行為之外形可認為幫助，且必須與正犯有
    幫助犯意之聯絡。若幫助之人，誤信為正當行為，並無違法
    之認識，則其行為縱予正犯以助力，尚難遽令負幫助之罪責
    （最高法院20年上字第1828號判例可資參照）。是「刑法上
    幫助犯之成立，須行為人基於幫助正犯犯罪之意思，予正犯
    以精神上或物質上之助力而參與犯罪構成要件以外之行為，
    以助成正犯犯罪之實施為要件。如果，雖在外形上，可認為
    幫助，但對正犯之犯罪，無違法之認識，而欠缺幫助犯罪之
    故意，係基於其他原因，即難論以幫助犯」（最高法院88年
    度台上字第5848號判決參照）。
三、公訴人認被告涉有前揭幫助常業詐欺、幫助洗錢等罪嫌，無
    非以被告供述其受姓名年籍不詳之男子指示辦理上開日盛銀
    行帳戶語音設定轉帳功能後，再將所設定之帳戶密碼告知該
    男子等語，及被害人洪慶裕指訴遭人詐騙而將款項匯入被告
    上開日盛銀行之帳戶等情，且以被害人洪慶裕匯款61,200元
    之匯款申請書、上開被告所申請之日盛銀行帳戶相關業務往
    來申請書、該帳戶存摺影本，為其主要論據。訊據被告矢口
    否認有何常業詐欺、幫助洗錢之犯行，辯稱：我也是受害者
    。被告辯護人具狀為被告辯稱：本案被告並無將帳戶出售予
    詐騙集團，亦無將日盛銀行敦化分行帳戶存摺及印章交付他
    人使用，係因接獲他人以00000000000000電話告知中獎50萬
    元，要先繳所得稅，需匯款至戶名陳月嬌、帳號0000000000
    00 00之郵局帳號，被告方匯款45,900元至該帳戶中，復於
    94年11月29日接獲自稱王金程以0000000000000 電話告知須
    其公司會員始能領取獎金，故被告於同日又匯款30,000元至
    邱志順、帳號00000000000000之帳號中加入會員，嗣次日再
    接獲電話被告知乃港幣30,000元，要求被告再匯款，被告遂
    於94年11月30日再匯款30,000元至前揭邱志順帳戶。後被告
    於94年12月7日接獲電話通知要設定語音轉帳並告知密碼以
    便領取獎金，被告不疑，乃至銀行設定語音轉帳並將密碼告
    知聯絡之人，未料詐騙集團竟以被告上開帳戶供作詐欺之用
    ，是被告本即受害人，並無幫助之故意，而洗錢須為掩飾或
    隱匿因自己重大犯罪所得財物或財產上利益，被告既無犯罪
    行為，對詐騙集團犯行自無違法之認識，實不能論以幫助犯
    等語。
四、經查：
(一)被害人洪慶裕於警詢中之陳述，固係審判外之言詞陳述，惟
    當事人、辯護人於法院審理中就證據能力均陳明「沒意見」
    、「同意（採為證據）」等語（見原審卷第49頁、本院卷第
    19 頁反面），且迄於本院言詞辯論程序終結前，均未就此
    項證據方法之證據能力聲明異議，本院審酌被害人洪慶裕於
    警詢中陳述作成情況，並無不當情形，依刑事訴訟法第159
    條之5規定，該被害人於警詢之陳述應具有證據能力。被告
    於原審提出匯予陳月嬌、邱志順之郵政國內匯款執據（見原
    審卷第23至25頁），檢察官雖認無證據能力（見原審卷第18
    頁），惟此係屬中華郵政股份有限公司之人員於匯款業務上
    所須製作之紀錄、證明文書，且經查上開文書並無顯不可信
    之情況，而上開執據、申請書之記載內容復為本案犯罪事實
    存否所必要，依照刑事訴訟法第159條之4第2款規定，自有
    證據能力，核先敘明。
(二)被告於93年1月7日在日盛銀行敦化分行申請帳號000-000000
    00000號帳戶後，復於94年10月7日向該銀行申請電話語音轉
    帳，並指定0000000000000000、00000000000000000、00000
    0000000000帳號為轉入帳號等情，業據被告於警詢、偵查及
    原審審理中供承在卷（見偵7402卷第4頁、第5頁、第30頁、
    偵7344卷第27頁、原審卷第16頁）；並有日盛銀行存款帳戶
    及信託帳戶相關業務往來申請書2份附卷可憑（見偵7402卷
    第20至25頁）。又被害人洪慶裕於95年1月9日上午10時許，
    接獲0000000000 0000號電話，詐騙集團成員自稱是黛比詩
    國際精品有限公司人員王晶美，詐稱其抽中二獎，其依指示
    打電話與自稱陳特助聯絡後，並依指示匯款61,200元至被告
    上開日盛銀行帳戶等情，亦據被害人洪慶裕於警詢時指訴明
    確（見偵7402卷第11頁）；並有被害人洪慶裕匯款61,200元
    之上海商業儲蓄銀行匯出匯款申請書1份在卷可稽（見偵
    7402卷第13頁），堪信屬實。
(三)公訴意旨雖認被告得知可藉由出售金融機構帳戶以換取不詳
    數額之金錢後，其將上開日盛銀行帳戶之語音轉帳功能密碼
    告知姓名年籍不詳之詐騙集團成員，並獲得該集團成員所交
    付之不詳數額金錢。惟查：
　1.被告供稱：「94年11月初有一個女子打電話跟我說他們臺中
  　體育場那裡有展覽會，我跟他們說我路不熟又要上班，沒辦
    法去，過一星期同一名女子又打說我中二獎，叫我去領取獎
    項，並說要扣15%的稅，叫我匯稅金給他們，我匯了450,00
    元（實際應為45,900元）到陳月嬌的帳戶，之後他們在11月
    29 日又打電話來說我不是他們公司的會員，叫我要加入他
    們公司會員才能領取獎項，加入會員又會30,000元臺幣給他
    們，後來他們說不是臺幣是港幣，要我再補差額90,000元，
    我說我沒那麼多錢，他們問我有多少就匯多少，我就匯30,0
    00元，到了12月多他們又打電話給我問我我中獎獎項要匯到
    哪裡，我跟他們說匯到我日盛的帳戶，所以我就把我日盛的
    帳號給他們，我沒有把存摺給他們，後來他們要我去辦語音
    約定帳號，語音約定帳號要有對方的帳號才能辦，他們給了
    我3個人的帳號。」（見原審卷第16頁）、「我是在94年12
    月7日辦好語音轉帳密碼，我當天就告知對方。因為94年11
    月初對方說我有中二獎，問我錢要匯到哪裡，我就隨便給他
    我日盛銀行的帳號，他說11月29日會打電話給我，說這個獎
    金50萬元，還要買海外保險4萬多，要我匯到陳月嬌的帳戶
    ，才能領到獎金。」（見原審卷第102至103頁）、「他說匯
    完保險金的當天，我就可以拿到獎金，結果沒有，我就打電
    話給他，他說因為我不是他們公司的會員，要我加入會員，
    才能領獎金，就要我匯3萬元加入會員，匯到邱志順的帳戶
    ，匯完之後，他說不是臺幣，是港幣，還要補錢，我說沒那
    麼多錢，我剩下3萬元左右，他說那就先匯3萬元，他那邊可
    以幫我想辦法，我就又匯了3萬元到邱志順的帳戶，12月7日
    他又打電話來說我的日盛銀行帳戶內沒有大筆的交易紀錄，
    要求我設語音轉帳，他有提供給我3個帳戶、帳號，要我跟
    銀行說是朋友的帳戶就可以，目的是他要讓我的帳戶內有交
    易紀錄，他要求我設完之後告訴他語音轉帳密碼，所以我就
    打電話給他。」、「他說因為我錢沒有補齊，他錢補齊了獎
    金就會給我。」（見原審卷第103頁）、「（94年12月16日
    你是否有匯一筆10萬元進入你日盛的帳戶？）有。因為另外
    1個人打電話給我說我中了另外1個頭獎100萬元，他說我的
    帳戶內至少要有10萬元給他們看，所以我才匯進去，那段時
    間同時有兩個人說我中獎了，兩個人電話一直打來打去，我
    有時也搞不清楚哪個是哪個。這個中說我中100萬的人說要
    扣15%的稅金，要我匯7萬多元給他，我也有匯款，我匯到黃
    玉琴的帳戶內。」（見原審卷第103至104頁）、「（之後你
    是否又把10萬元領走？）是，因為他說還要加入他們的會員
    ，要10萬元，所以我就把10萬元領出來，12月20日我領出來
    匯到郭君強的帳戶。」（見原審卷第104頁）、「我當時並
    不知道語音轉帳，人家可以把錢領走，我只知道如果要領錢
    需要金融卡上面的密碼才可以領錢，不知道語音轉帳的密碼
    也可以領錢，我日盛銀行是在93年辦信用貸款設立的，所以
    每月都要存錢進去，一直使用到現在，存摺我不定時會去刷
    ，所以我去存錢不一定會拿存摺去，只是因為規定存摺6個
    月要去登簿1次。」（見原審卷第107頁）。復有被告提出匯
    款日期94年11月10日受款人陳月嬌（高雄站前郵局，帳號
    0000000）、94年11月29日、同月30日受款人均為邱志順（
    大里仁化郵局，帳號0000000）之郵政國內匯款執據、94年
    12月12日收款人黃玉琴（新竹國際商業銀行苗栗分行，帳號
    00000000000）、同月20日收款人郭君強（安泰商業銀行新
    竹分行，帳號00000000000000）、同月23日收款人黃志文（
    玉山商業銀行豐原分行，帳號0000000000000）之郵政跨行
    匯款申請書各1份在卷足憑（見偵7344卷第31至35頁、原審
    卷第23至25頁）。
　2.證人郭君強係於94年10、11月間將上開安泰銀行帳戶出賣予
    收購帳戶之人，其因所出賣之帳戶為詐騙集團成員持以詐騙
    被害人匯款至該帳戶，涉犯幫助詐欺取財罪而遭臺灣新竹地
    方法院判處拘役55日；且證人黃志文於同年12月19日亦將上
    開玉山銀行帳戶出賣予收購帳戶之人等情，分據證人郭君強
    、黃志文於原審審理中結證屬實（見原審卷第96頁、第98頁
    ）；並有郭君強之安泰銀行新竹分行帳戶存款往來對帳單、
    黃志文之玉山銀行豐原分行帳戶交易明細表各1份附卷可稽
    （見原審卷第50頁、第63頁）。又陳月嬌上開郵局帳戶前於
    94年11月21日遭中華郵政股份有限公司列為警示帳戶，有該
    郵局帳戶之客戶歷史交易清單一份在卷可稽（見原審卷第34
    頁），且陳月嬌因交付上開郵局帳戶予真實姓名、年籍不詳
    之人持以詐騙被害人王士豪匯款30,900元至該帳戶，而涉犯
    幫助詐欺取財罪，前經臺灣高雄地方法院於95年5月30日以
    95年度簡字第3281號判處有期徒刑3月，如易科罰金以銀元
    300元折算1日等情，亦有該判決1份在卷可憑（見外放裁判
    書）。另證人邱志順於原審審理中亦證稱：「.. .94 年10
    月中有一個自稱張先生的打電話給我說我中獎了，中了51萬
    元，他說要領這筆獎金要辦語音轉帳密碼、帳號、局號，說
    這樣獎金才匯到我的戶頭，他還要求我另外匯一筆海外保險
    金35,900 元，我有匯款，也有照他的要求辦語音轉帳密碼
    並把帳號、局號告訴張先生，我不知道已經被騙了，過幾個
    月，錢都沒有匯進來，之後他又打電話來，要求我去臺北富
    邦銀行開戶，說銀行對銀行匯款比較方便，我有去開戶，之
    後他也要求我提供語音轉帳密碼、帳號，他叫我等幾天，但
    是之後也沒有錢匯進去。1個多月後，我去郵局登簿才發現
    我的帳戶常常有匯款進來，又被轉走，我不瞭解，以為沒什
    麼，後來要求家人匯錢進來，也匯不進來，我以我去臺北火
    車站的郵局問，郵局人員就去報警，才知道被列為警示帳戶
    。94年那時我在服替代役，我的薪水也都是匯入郵局帳戶，
    也都是被詐欺集團的人提領走了。」等語（見原審卷第94至
    95頁）；核與卷附上開邱志順之郵局帳戶客戶歷史交易清單
    所載內容相符（見原審卷第37頁），而證人邱志順確有匯款
    共35,900元至人頭帳戶黃金豐之彰化郵局郵局帳戶、陳月嬌
    上開郵局帳戶一節，亦經臺灣臺北地方院審認無訛，有該院
    95年度訴字第773號判決1份在卷可憑（見原審卷第120頁反
    面）。再觀諸上開陳月嬌、邱志順之郵局帳戶客戶歷史交易
    清單、郭君強之安泰銀行新竹分行帳戶存款往來對帳單、黃
    玉琴之新竹國際商業銀行苗栗分行帳戶存摺對帳單及黃志文
    之玉山銀行豐原分行帳戶交易明細表所示，上述5個帳戶自
    94年11 月起至94年12月間，除被告甲○○之匯款外，尚有
    多項匯入大筆金錢後於同日內密集現金提領完畢或以誇行轉
    帳提領之異常紀錄。綜上足認被告有多次匯款進入詐欺集團
    所收購之陳月嬌、邱志順、黃玉琴、郭君強及黃志文等人頭
    之上開郵局、銀行帳戶，從而被告辯稱其於94年11月間，受
    名女子訛稱其中二獎，需購買海外保險、繳交所得稅、會員
    費為由詐騙，陷於錯誤而先後於94年11月10日匯款45,900元
    至陳月嬌前開高雄站前郵局帳戶、於同年11月29日匯款3萬
    元至邱志順前開郵局帳戶、同年11月30日匯款3萬元至邱志
    順前開郵局帳戶，及其於94年12月7日向日盛銀行申請語音
    轉帳後，復受另詐一詐欺集團成員詐稱其中頭獎100萬元，
    亦需繳交所得稅、會員費為由詐騙，陷於錯誤而先後於94年
    12月12日匯款72,000 元至黃玉琴上開新竹國際商業銀行苗
    栗分行之帳戶、於同年12月20日匯款10萬元至郭君強上開安
    泰商業銀行新竹分行之帳戶、於同年12月23日匯款10萬元至
    黃志文上開玉山商業銀行豐原分行之帳戶等情，應非虛詞。
    又被告供稱其係86年始自緬甸移民至臺灣地區定居之緬甸華
    僑等語（見原審卷第105頁），並有被告之全戶戶籍查詢結
    果資料附卷可稽（見外放資料），衡情被告之社會知識經驗
    應較一般臺灣地區人民不足，則其受詐欺集團成員詐騙中得
    高額獎金，但需購買海外保險、繳交所得稅、會員費，因而
    信以為真先後匯款至陳月嬌、邱志順等人頭之郵局帳戶後，
    並依詐騙集團成員指示而提供其上開日盛銀行之帳戶語音轉
    帳密碼，依被告當時之智識能力，亦屬可能，且被告於辦理
    上開日盛銀行帳戶語音轉帳密碼前，已先後共匯款104,900
    元至陳月嬌、邱志順之郵局帳戶，並於辦理語音轉帳密碼後
    ，又再先後共匯款272,000元至詐欺集團成員指定之黃玉琴
    、郭君強、黃志文等人頭帳戶，顯見被告於提供帳號及語音
    轉讓密碼時係確信該姓名年籍不詳之詐欺集團女子會將獎金
    電匯予伊，則被告能否預見該詐騙集團成員將持該日盛銀行
    帳戶用以詐騙本件被害人洪慶裕，顯非無疑。
　3.至被告於5年內雖另有陸續申請彰化銀行南勢角分行、雙和
  　分行等多家銀行帳戶，並有上開銀行之開戶資料在卷可稽（
    見原審卷第137至138頁、第140頁），但被告於原審審理中
    供承彰化銀行雙和分行帳戶係伊匯薪水所用，而彰化銀行南
    勢角分行是伊妹妹定存使用等語（見原審卷第105頁、本院
    卷第20頁），核與卷附上開銀行帳戶交易往來資料內容大致
    相符（見原審卷第134 頁、第142至167頁），並無其他證據
    證明被告有提供上開帳戶供詐欺集團成員使用，尚難以此遽
    認被告能預見該詐騙集團成員將持該日盛銀行帳戶用以詐騙
    被害人，而為被告不利之認定。另被告雖坦承有於彰化銀行
    、上海、國泰世華、臺北富邦、臺灣中小企銀、郵局、聯邦
    銀行、萬泰、台新、安泰商銀、京城銀行開設帳戶，有使用
    帳戶之經驗，也知道現金存款不需要帳戶密碼（見原審卷第
    101至102頁），惟被告並未提供存摺予詐騙集團，詐騙集團
    欲利用其帳號將詐得金錢轉出，使用被告設定之語音轉帳密
    碼亦可以取得財物，是被告所稱將語音轉帳密碼提供來電女
    子等情，尚非悖於常情。又被告遲至95年1月15日才補摺（
    見原審卷第102頁），似與中獎人會注意中獎獎金是否已轉
    入之情有異，惟被告於原審即已供陳，當時有兩個人同時稱
    其中獎，電話打來打去，被告亦搞不清楚狀況，且兩個中獎
    金額雖不同，手法卻如出一轍，況被告亦坦承對方稱一但錢
    補齊就給予獎金，而被告因錢不足而遲未補齊（見原審卷第
    103至104頁），且衡情平日使用提款卡亦可提領現金，亦可
    知獎金有無轉入，常人補摺必待使用金融卡達一定次數方有
    前往銀行補摺之必要，故尚無法以被告遲至95年1月15日方
    登摺之舉，即謂其非受詐騙。
　4.本件被告雖將上開日盛銀行帳戶之帳號及語音轉帳密碼告知
　  姓名年籍不詳之詐欺集團女子，然被告係為使該女子電匯二
    獎獎金予伊而提供上揭帳戶之帳號及語音轉帳密碼一節，已
    據被告於警詢、偵查及原審審理中供述一致，堪認被告於提
    供帳號及語音轉讓密碼時係確信該女子會將二獎獎金電匯予
    伊，已如前述，被告就該女子屬該詐騙集團成員，且以抽中
    獎金需購買海外保險、繳交所得稅、會員費為幌詐騙等情於
    主觀上並無認識，且於主觀上亦無從知悉該詐騙集團成員嗣
    後會詐欺被害人洪慶裕或其他被害人匯款至該日盛銀行之帳
    戶，縱使被害人洪慶裕曾匯款至被告所申請之日盛銀行帳戶
    ，然被告於交付上揭日盛銀行帳戶帳號、語音轉帳密碼時，
    既誤信其提供帳號及語音轉讓密碼之行為係屬領取獎金之正
    常程序，縱該行為予該詐欺集團成員以助力，然被告對該詐
    欺集團成員之犯罪，既無違法之認識，而欠缺幫助犯罪之故
    意，依前述說明，自難論以幫助犯。
五、綜上所述，本件公訴人所提證據，並不足以證明被告犯罪。
    此外，復查無其他積極證據，足資證明被告有涉犯幫助他人
    常業詐欺及幫助掩飾常業詐欺所得財物等罪嫌，本案既不能
    證明被告犯罪，爰依首開法條規定及判例意旨，尚不能為不
    利被告犯罪事實之認定。既不能證明被告被告犯罪，自應為
    無罪之諭知。原審依刑事訴訟法第301條第1項之規定，為被
    告無罪之諭知，並無不當。檢察官仍執前詞上訴，指摘原判
    決不當，為無理由，應予駁回。
六、臺灣板橋地方法院檢察署95年度偵字第24468號併辦意旨另
    以：被告甲○○應能預見將銀行帳戶提供他人使用，可能幫
    助他人掩飾或隱匿重大犯罪所得之財物，竟仍不違背其本意
    ，基於幫助常業詐欺及洗錢之不確定故意，於不詳時地，將
    其先前於日盛國際商業銀行敦化分行所申請之帳號00000000
    000000號之辦理語音轉帳功能後，再於不詳時地將上開帳號
    密碼告知不詳之人。嗣不詳之人所組成之詐欺集團基於常業
    詐欺之犯意，於95年1月10日起至95年1月13日，撥打被害人
    陳志誠、洪慶裕、徐勝讚、張家振、謝坤銘、黃詩蕙、蕭名
    宏、張竣騰、鍾愛蘭、黃蘭香、高意萍、張志綸、周軒瑜、
    周廷信、張淑怡、黃美櫻電話，佯稱中獎，致使上開被害人
    陷於錯誤，分別匯入款項至上開銀行帳戶，因認被告涉犯刑
    法第30條、第339條幫助詐欺罪嫌，且與本案有連續犯之裁
    判上一罪之關係，爰請併案審理云云。惟查，本件被告幫助
    常業詐欺及幫助洗錢部分，業經本院判決無罪如前，上開移
    送併辦意旨所述之行為，即難認與本案有何連續犯之裁判上
    一罪關係，並非本案起訴效力所及，本院無從併辦，應退還
    檢察官另為適法處理。
七、臺灣臺北地方法院檢察署95年度偵字第7344號一案移送原審
    併辦部分，與本件起訴部分乃同一事實，惟起訴事實既無從
    證明，即無從併辦，應退回檢察官另行處理，附此敘明。
據上論斷，應依刑事訴訟法第368條，判決如主文。
本案經檢察官陳維練到庭執行職務。
中　　華　　民　　國　　96　　年　　2 　　月　　15　　日
　　　　　　　　　刑事第九庭審判長法　官　劉景星
　　　　　　　　　　　　　　　　  法　官　周盈文
　　　　　　　　　　　　　　　　  法　官　官有明
以上正本證明與原本無異。
如不服本判決，應於收受送達後10日內向本院提出上訴書狀，其
未敘述上訴之理由者並得於提起上訴後10日內向本院補提理由書
（均須按他造當事人之人數附繕本）。
                                  書記官  廖素花
中　　華　　民　　國　　96　　年　　2 　　月　　15　　日
